# 企业购买字体使用权是否需要确认为无形资产

提问人：sodom2011 时间：2021-06-03 18:18:08
我企业从外部购买了一套字体的永久使用权供宣传使用，价值 20 万元。根据会计准则应如何判定是否作为无形资产核算？我认为与之这套使用权和主营业务关联不大，只是对于各种对外宣传的文件资料上能够使用这些字体取得的一种许可，很难判定有直接相关的经济利益流入，因此在当期直接费用化更为妥当。请指教。

回答人：chenyiwei
由于目的是供宣传使用，不能产生可直接以货币计量的未来经济利益，因此应一次性费用化处理，计入销售费用，类似于广告费。